【裁判字號】    90,交易,342
【裁判日期】    900816
【裁判案由】    過失傷害
【裁判全文】
臺灣臺南地方法院刑事判決                          九十年度交易字第三四二號
    公  訴  人  臺灣台南地方法院檢察署檢察官
    被      告  甲○○
                乙○○
右列被告甲○○、乙○○因過失傷害案件，經檢察官提起公訴（九十年度偵字第二四
七四號、第三六八六號），本院判決如左：
    主  文
甲○○因過失傷害人，處有期徒刑參月，如易科罰金，以參佰元折算壹日。
乙○○因過失傷害人，處拘役肆拾日，如易科罰金，以參佰元折算壹日。
    事  實
一、甲○○於民國八十九年十二月十八日十九時許，駕駛車牌ＺＶＴ─５０３號輕機
    車，沿時速限制為五十公里，並已劃分快慢車道之台南縣歸仁鄉○○村○○路由
    東向西行駛，其應注意且能注意輕型機器腳踏車在市區道路時速不得超過三十公
    里，在郊區道路時速不得超過四十公里，並應在慢車道行駛，而疏未注意，逕以
    約六、七十公里之時速行駛快車道，行經該路一０五二號前時，適乙○○駕駛車
    牌ＮＪＴ─８６２號重機車，沿同路同方向行至該處，應注意且能注意而疏未注
    意甲○○之機車自其左後方駛至，而貿然左轉橫越道路，甲○○見狀閃煞不及，
    撞及乙○○所駕重機車左後側，雙方因之人車倒地，甲○○受有腦震盪、顏面撕
    裂傷之傷害，乙○○則受有腰扭傷之傷害。
二、案經乙○○訴由台南縣警察局歸仁分局報請偵辦及甲○○向台灣台南地方法院檢
    察署檢察官告訴而偵查起訴。
    理  由
一、訊據被告甲○○、乙○○二人，除乙○○辯稱當時並非忽然左轉，若忽然左轉應
    係撞上別輛機車外，二人均坦承於前揭時地駕車肇事致對方受傷等情不諱，並有
    道路交通事故調查報告一紙、診斷證明書二紙及現場照片七張在卷可資佐證。被
    告甲○○自承伊駕駛輕機車行駛快車道內，時速約六、七十公里，距離乙○○之
    機車約五公尺時，乙○○之機車突然自機車道左轉切入快車道，伊煞車不及而撞
    上乙○○機車左後方，其超速且未依規定車道行駛，致發現乙○○機車左轉時閃
    避不及而肇事，顯有過失。另被告乙○○雖辯稱係遭甲○○自後快速追撞，惟依
    卷附照片所示，甲○○之輕機車車頭嚴重受損、前輪鋼圈扭曲，乙○○之機車則
    係左側引擎蓋破裂，堪認係甲○○之機車車頭撞及乙○○機車左側所致。被告乙
    ○○於偵查中復陳稱：「當時他們有三部機車，甲○○是第三部，其他二部都已
    快速超過我」等語。若其當時並未左轉，當不致為後方之甲○○機車撞及左側，
    所辯不足採信。被告乙○○未發現甲○○機車自左後方駛近，而逕自左轉橫越馬
    路，致遭甲○○機車撞及，亦有過失。又本件經送台灣省台南區車輛行車事故鑑
    定委員會鑑定結果，亦認甲○○駕駛輕機車，超速行使，未依規定車道行駛，為
    肇事主因。乙○○駕駛重機車，橫越道路未注意來往車輛，為肇事次因，有台灣
    省南區車輛事故鑑定委員會90.6.8南鑑字第900629號函暨所附鑑定意見書在卷，
    訊之乙○○對鑑定結果亦表示無意見，被告二人罪證均屬明確，犯行均堪認定。
二、核被告甲○○、乙○○所為，均係犯刑法第二百八十四條第一項前段之罪，本院
    爰審酌被告二人品性及智識程度、過失程度、犯罪所生之危害等一切情狀，分別
    量處如主文所示之刑，並諭知易科罰金之折算標準，以示懲儆。
據上論斷，應依刑事訴訟法第二百九十九條第一項前段、刑法第二百八十四條第一項
前段、第四十一條第一項前段、罰金罰鍰提高標準條例第一條前段、第二條判決如主
文。
本案經檢察官王森榮到庭執行職務
中    華    民    國      九十      年      八      月        十六      日
                              臺灣臺南地方法院交通法庭
                                      法  官  何  清  池
右正本證明與原本無異。
如不服本判決，應於判決送達後十日內向本院提出上訴狀( 應附繕本 )。
                                      書記官  林  木  村
中    華    民    國      九十      年      八      月        十六      日
附錄本案論罪科刑法條全文：
中華民國刑法第二百八十四條第一項：
 (過失傷害罪)
  因過失傷害人者，處六月以下有期徒刑、拘役或五百元以下罰金，致重傷者，處一
  年以下有期徒刑、拘役或五百元以下罰金。


司法院資訊處製作；財團法人民間司法改革基金會備份。
